pt-BR: Adequação da posição para dormir: Costas; Combinação; Lateral; Estômago; Outro
sl-SI: Primernost spalnega položaja: Zadaj; Kombinacija; Stranski vnos; Želodec; Drug
tr: Uyku pozisyonu uygunluğu: Sırtüstü; Karma; Yan; Yüz üstü; Diğer
nb: Egnethet for sovestilling: Rygg; Kombinasjon; Side; Mage; Annet
zh-CN: 睡姿适宜度: 仰睡; 组合; 侧睡; 俯卧; 其他
sk-SK: Vhodnosť polohy pri spánku: Na chrbte; Kombinácia; Na boku; Na bruchu; Iné
ru: Подходящие положения для сна: На спине; Комбинированное; На боку; Желудок; Другое
zh-TW: 適用睡姿: 仰睡; 混合式; 側睡; 趴睡; 其他
ro-RO: Adecvarea pentru poziția de somn: Pe spate; Combinat; Pe o parte; Stomac; Altele
de: Eignung für Schlafposition: Rücken; Kombination; Seite; Bauch; Sonstiges
pl: Odpowiednia pozycja do spania: Na plecach; Kombinowane; Na boku; Na brzuchu; Inne
vi: Sự phù hợp với tư thế ngủ: Lưng; Da hỗn hợp; Bên; Vùng bụng; Khác
th: ความเหมาะสมของท่าทางการนอน: หลัง; การผสม; ด้านข้าง; ท่านอนคว่ำ; อื่นๆ
sv: Lämplighet för sovställning: Rygg; Kombination; Sidomatning; Mage; Annat
bg-BG: Подходяща позиция за сън: Гръб; Комбинация; Странично; Стомах; Друго
fi: Nukkumisasennon sopivuus: Selkä; Yhdistelmä; Sivu; Vatsa; Muu
ja: 睡眠姿勢の適合性: 仰向け; 混合; 横向き; うつ伏せ; その他
nl: Geschiktheid voor slaaphouding: Rug; Combinatie; Zijkant; Buik; Overig
hr-HR: Prikladnost položaja za spavanje: Leđa; Kombinirana; Sa strane; Trbuh; Ostalo
lt-LT: Tinkamumas miego padėčiai: Galas; Mišrus; Šoninis; Skrandis; Kita
fr: Positions de sommeil compatibles: Dos; Mixte; Côté; Estomac; Autre
hu: Alkalmas alvási pozíció: Háton; Vegyes; Oldalt; Hason alvás; Egyéb
el: Καταλληλότητα θέσης ύπνου: Ανάσκελα; Συνδυαστική; Στο πλάι; Στομάχι; Άλλο
ko: 수면 자세 적합성: 등; 복합; 사이드; 엎드려 자는 자세; 기타
pt-PT: Adequação da posição para dormir: Costas; Mista; Lateral; De barriga para baixo; Outro
da: Egnethed for sovestilling: Ryg; Kombineret; Side; Mave; Andet
cs: Vhodnost pro polohu při spánku: Na zádech; Různé polohy; Na boku; Na břiše; Jiné
en: Sleeping position suitability: Back; Combination; Side; Stomach; Other
it: Idoneità della posizione di sonno: Schiena; Mista; Laterale; Stomaco; Altro
es: Adecuación de la posición para dormir: Espalda; Combinación; Lateral; Estómago; Otros